【裁判字號】    98,交訴,33
【裁判日期】    980415
【裁判案由】    過失致死
【裁判全文】
臺灣板橋地方法院刑事判決              98年度交訴字第33號
公  訴  人  臺灣板橋地方法院檢察署檢察官
被      告  乙○○
上列被告因過失致死案件，經檢察官提起公訴（97年度偵字第18
871 號），因被告於準備程序進行中就被訴事實為有罪之陳述，
經告知簡式審判程序之旨，本院裁定由受命法官獨任進行簡式審
判程序，並判決如下：
    主  文
乙○○從事業務之人，因業務上之過失致人於死，處有期徒刑捌
月。
    事  實
一、乙○○係營業貨運曳引車駕駛，為從事駕駛業務之人，於民
    國97年6 月22日16時33分許，駕駛車號092-JB號營業貨運曳
    引車，沿臺北縣鶯歌鎮○○街往桃園縣龜山鄉方向行駛，途
    經臺北縣鶯歌鎮○○街280 巷口，本應注意行車至狹路、彎
    道之無號誌交岔路口應減速慢行作隨時停車之準備，且兩車
    交會時會車相互之間隔不得少於半公尺，並應隨時注意車前
    狀況，隨時採取必要之安全措施，而依當時情形，並無不能
    注意之情事，竟疏未注意減速慢行、車前狀況及保持安全間
    隔而貿然行駛，適有褚承翰騎乘車號116-BLW 號重型機車沿
    同路段對向車道駛來，於會車時亦疏未注意減速慢行、車前
    狀況且兩車交會時未注意保持安全間隔，導致乙○○（公訴
    人誤載潘中文）所駕駛上開曳引車左前車頭與褚承翰所騎乘
    之上開機車之左前車頭發生碰撞，造成褚承翰當場人車倒地
    ，褚承翰因而遭上開曳引車輾壓，經送往桃園縣聖保祿醫院
    救治，仍因出血性休克、兩側血胸及血性腹水而死亡延至同
    日18時不治死亡。乙○○於肇事後留置現場，於犯罪被發覺
    前，向前來處理之警員自首而接受裁判。
二、案經褚承翰之母甲○○訴請臺北縣政府警察局三峽分局報告
    臺灣板橋地方法院檢察署檢察官相驗後簽分偵查起訴。
    理  由
一、按除被告所犯為死刑、無期徒刑、最輕本刑為3 年以上有期
    徒刑之罪或高等法院管轄第一審案件者外，於前條第1 項程
    序進行中，被告先就被訴事實為有罪之陳述時，審判長得告
    知被告簡式審判程序之旨，並聽取當事人、代理人、辯護人
    及輔佐人之意見後，裁定進行簡式審判程序，刑事訴訟法第
    273 條之1 第1 項定有明文。查本件被告乙○○所犯並非死
    刑、無期徒刑、最輕本刑為3 年以上有徒刑之罪或高等法院
    管轄第一審案件，而於準備程序進行中，被告先就被訴事實
    為有罪之陳述，經告知簡式審判程序之旨，並聽取公訴人及
    被告之意見後，由本院合議庭以裁定進行簡式審判程序，合
    先敘明。
二、訊據被告乙○○對伊於上揭時地駕車肇事之事實，自警訊以
    迄偵審均供認不諱，核與證人林秀花於警詢中之證述相符，
    復有三峽分局轄內褚承翰車禍死亡案現場勘察報告、桃園縣
    聖保祿醫院診斷證明書、道路交通事故現場圖、道路交通事
    故調查報告表（一）、（二）、現場照片20幀等資料附卷足
    資佐證。又被害人褚承翰因本件車禍而受有內外傷，致因出
    血性休克、兩側血胸及血性腹水而死亡，亦經臺灣板橋地方
    法院檢察署檢察官督同檢驗員相驗明確，掣有相驗屍體證明
    書、臺灣板橋地方法院檢察署檢驗報告書及相驗照片39幀、
    臺灣板橋地方法院檢察署勘驗筆錄、法務部法醫研究所97年
    7 月23日法醫理字第0970003334號函附解剖報告書及鑑定報
    告書等資料在卷足憑。第按汽車駕駛人本應注意行車至狹路
    、彎道之無號誌交岔路口應減速慢行作隨時停車之準備，且
    兩車交會時會車相互之間隔不得少於半公尺，並應隨時注意
    車前狀況，隨時採取必要之安全措施，道路交通安全規則第
    93條第1 項第2 款、第94條第3 項、第100 條第5 項分別定
    有明文。而查本件被告於前開時、地駕車，本應注意遵守上
    開規定，而依當時情形，天候晴、日間自然光線，柏油路面
    、路面乾燥、無缺陷、無障礙物，有道路交通事故調查表（
    一）1 份可憑，並無不能注意之情事，竟疏未注意減速、安
    全間隔及車前狀況而貿然行駛，以致肇事，被告確有過失甚
    明，且本件經送台灣省車輛行車事故覆議委員會鑑定結果，
    亦認本件被告乙○○駕駛半聯結車與褚承翰駕駛重機車，對
    向行經狹路、彎道之無號誌交岔路口均未減速慢行，且兩車
    交會時疏未注意保持安全間隔，同為肇事主因，此有臺灣省
    車輛行車事故覆議鑑定委員會97年11月19日覆議字第097620
    4356號覆議意見書1 紙在卷可稽。雖被害人於本件事故之發
    生原因亦有過失，惟既與被告之過失併合同為肇事之原因，
    被告自亦難豁免其過失之責；又被害人褚承翰因本件車禍而
    受有內外傷，致因出血性休克、兩側血胸及血性腹水而死亡
    ，業如前述，是被告前開過失行為與被害人之死亡間復有相
    當因果關係，亦可認定。足認被告任意性自白與事實相符，
    堪予採信。從而本案事證明確，被告過失之犯行，已堪認定
    ，自應依法論科。
三、本件被告係受僱他人，平日有以駕駛砂石車為業，業據其於
    偵查中自承在卷，自屬從事駕駛業務之人。核被告所為，係
    犯刑法第276 條第2 項之業務過失致死罪。又其肇事後未被
    有偵查權之公務員或機關發覺其為犯嫌前，留在事故現場向
    到場處理之警員自承犯行，進而接受裁判，有臺北縣政府警
    察局三峽分局道路交通事故肇事人自首情形紀錄表乙紙可憑
    ，合乎自首之要件，得依刑法第62條前段減輕其刑。爰審酌
    被告無其他犯罪紀錄，有臺灣高等法院被告前案紀錄表1 份
    可按，素行良好，然因駕車輕忽，致剝奪他人無可回復之生
    命，應予非難，兼衡本件係被告乙○○及被害人褚承翰均未
    減速慢行且兩車交會時疏未注意保持安全間隔，同為肇事原
    因，且被告犯後坦承犯行態度良好，雖願賠償被害人家屬三
    百萬元，惟迄今仍未與被害人之家屬達成和解等一切情狀，
    量處如主文所示之刑，以示警懲。
據上論斷，應依刑事訴訟法第273 條之1 第1 項、第299 條第1
項前段，刑法第276 條第1 項、第62條前段，刑法施行法第1條
之1 第1 項、第2 項前段，判決如主文。
本案經檢察官陳姿雯到庭執行職務。
中    華    民    國    98    年    4     月    15    日
                    交通法庭    法  官  吳幸娥
以上正本證明與原本無異
如不服本判決應於送達後10日內向本院提出上訴狀
                                書記官  朱烈稽
中    華    民    國    98    年    4     月    15    日
附錄本案論罪科刑法條全文：
中華民國刑法第276條（過失致死罪）
因過失致人於死者，處2年以下有期徒刑、拘役或2千元以下罰金
。
從事業務之人，因業務上之過失犯前項之罪者，處5年以下有期
徒刑或拘役，得併科3千元以下罰金。


司法院資訊處製作；財團法人民間司法改革基金會備份。
